---
title: "Essay I: What are the market power effects on airline price premiums?"
author: "[Joao Ricardo Tonin](https://www.linkedin.com/in/jrtonin/)"
email: "jrtonin@gmail.com"
date: "06/06/2020"  
output: 
  html_document: 
    number_sections: true
    toc: true
    toc_depth: 3
    theme: united 
---

```{r setup, include=FALSE}
knitr::opts_chunk$set(echo = TRUE)

{ 
  # Check if the packages that we need are installed
  want = c("tidyverse", "data.table", "readr", "stringr", "zoo", "plyr", "plm", "texreg", "kableExtra",
           "dplyr", "lubridate", "tidyr", "gganimate", "geosphere", "ggpubr", "treemapify", "GGally")
  have = want %in% rownames(installed.packages())
  # Install the packages that we miss
  if ( any(!have) ) { install.packages( want[!have] ) }
  # Load the packages
  junk <- lapply(want, library, character.only = T)
  # Remove the objects we created
  rm(have, want, junk)
} # Import packages


```

# knowing the Brazilian commercial aviation database between 2010 and 2019

```{r database, include = FALSE}


{
  {
    {
      
      # Step 1: set the working directory (where files are saved)
      setwd("C:/TESE/RDS_VOLUME") 
      
      # Step 2: get all the right file names
      file_names = list.files(getwd())
      file_names = file_names[grepl(".rds",file_names)]
      
      # Step 3: get the read.csv function working
      files = readRDS("1 .rds")
      
      # Step 4: use lapply to apply the read.csv function to all values of file_names
      files = lapply(file_names, readRDS)
      files = rbindlist(files, fill = TRUE)
      
      # check structure of new data set
      str(files)
      
      # rename
      VOLUME = files
      
      
    } # Join databases
    
    # Dropping unnecessary databases
    remove(list = c("files", "file_names"))
    
    {
      
      # Step 1: set the working directory (where files are saved)
      setwd("C:/TESE/RDS_PRICES") 
      
      # Step 2: get all the right file names
      file_names = list.files(getwd())
      file_names = file_names[grepl(".rds",file_names)]
      
      # Step 3: get the read.csv function working
      files = readRDS("1 .rds")
      
      # Step 4: use lapply to apply the read.csv function to all values of file_names
      files = lapply(file_names, readRDS)
      files = rbindlist(files, fill = TRUE)
      
      # check structure of new data set
      str(files)
      
      # rename
      PRICES = files
      
      
    } # Join databases
    
    # Dropping unnecessary databases
    remove(list = c("files", "file_names"))
    
    {
      # setting the directory  
      setwd("C:/TESE/PARAMETROS") 
      
      ROUTE <- read_delim("ROUTE.csv", ";", escape_double = FALSE, 
                          locale = locale(decimal_mark = ",", grouping_mark = ".", 
                                          encoding = "ISO-8859-1"), trim_ws = TRUE)
      
      ROUTE = ROUTE %>% rowwise() %>%
        mutate(distance = distHaversine(cbind(arr_lon, arr_lat), cbind(dep_lon, dep_lat))) %>%
        mutate(distance = distance / 1000)
      
      
    } # calculating distance
    
    {
      {
        
        # Step 1: set the working directory (where files are saved)
        setwd("C:/TESE/POP/")
        
        # Step 2: get all the right file names
        file_names = list.files(getwd())
        file_names = file_names[grepl(".csv",file_names)]
        
        # Step 3: get the read.csv function working
        files =  read_delim("POP2010.csv", ";", 
                            escape_double = FALSE, locale = locale(decimal_mark = ",", 
                                                                   grouping_mark = ".", encoding = "ISO-8859-1"), 
                            trim_ws = TRUE)
        
        # Step 4: use lapply to apply the read.csv function to all values of file_names
        files = lapply(file_names, read_delim, ";",
                       escape_double = FALSE, 
                       locale = locale(decimal_mark = ",", grouping_mark = ".", encoding = "ISO-8859-1" ),
                       trim_ws = TRUE)
        
        
        files = do.call(rbind, files)
        
        # Step 5: Set column names
        names(files) = c("CODIGO", "NOME", "POP", "ANO")
        
        # check structure of new data set
        str(files)
        
        POP = files
        
      } # Import municipal population per year
      {
        # Import database
        MICRODIV = read_delim("C:/TESE/PARAMETROS/MICROREGIAO.csv", 
                              ";", escape_double = FALSE, 
                              locale = locale(decimal_mark = ",", grouping_mark = ".", encoding = "ISO-8859-1"), 
                              trim_ws = TRUE)
        
      } # Import territorial subdivision - microregion
      {
        # Import database
        MICROAREA = read_delim("C:/TESE/PARAMETROS/AREA.csv", 
                               ";", escape_double = FALSE, 
                               locale = locale(decimal_mark = ",", grouping_mark = ".", encoding = "ISO-8859-1"), 
                               trim_ws = TRUE)
      } # Import micoregion area
      {
        # Join microrregi√£o information
        POP = POP %>% left_join(MICRODIV %>% select(CODIGO, COD_MICRO, NOM_MICRO), by = c("CODIGO" = "CODIGO"))
        
        # Summarize year population by microregion
        POP_MICRO = POP %>% group_by(ANO, COD_MICRO) %>% dplyr::summarise(POP_MICRO = sum(POP))
        
        # Join microregion population and area in POP database
        POP = POP %>% left_join(POP_MICRO, by = c("ANO" = "ANO", "COD_MICRO" = "COD_MICRO")) %>%
          left_join(MICROAREA %>% mutate(MICRO_AREA = AREA) %>% select(COD_MICRO, MICRO_AREA), 
                    by = c("COD_MICRO" = "COD_MICRO"))
        
        
      } # Organize database
      
    } # Importing databases IBGE - Population and territorial area
    
  } # Fast import
  
  {
  # Joining databases
  DATA = VOLUME %>% left_join(PRICES, by = c("ano" = "ANO",
                                             "mes" = "MES",
                                             "company" = "EMPRESA",
                                             "air_arr" = "ORIGEM",
                                             "air_dep" = "DESTINO"))
  
  
  # Identifying as routes with NA's
  ROTASNA = DATA %>% filter(is.na(revenue)) %>% 
    group_by(air_arr, air_dep, ano, mes) %>% dplyr::summarise(revenue = sum(revenue),
                                                                   N = n(),
                                                                   ISNA = TRUE)
  
  # Joining NA's information in DATA 
  DATA = DATA %>% left_join(ROTASNA %>% select(ano, mes, air_arr, air_dep, ISNA), 
                            by = c("ano", "mes", "air_arr", "air_dep"))
  
  # Calculating number of companies per route
  ROTASNA =  DATA %>% filter(is.na(ISNA)) %>% group_by(ano, mes, air_arr, air_dep) %>% dplyr::summarise(N=n())
  
  
  # Join information of a number of companies per route in the database
  DATA = DATA %>% left_join(ROTASNA %>% select(ano, mes, air_arr, air_dep, N), 
                            by = c("ano", "mes", "air_arr", "air_dep"))
  
  # Filtering final database
  DATA = DATA %>% filter(is.na(ISNA) & N > 1)
  
  # Inserting market structure information by company category
  BASE1 = DATA %>% arrange(ano, mes, air_arr, air_dep, desc(revenue)) %>%
    group_by(ano, mes, air_arr, air_dep) %>% dplyr::mutate(id = sequence(n())) %>%
    dplyr::mutate(mercado = case_when(id == 1 ~ "lider",
                                    TRUE ~ "seguidora"))
  
  LBASE1 = BASE1 %>% mutate(pas_paid = log(pas_paid),
                           pas_free = log(pas_free),
                           bag_free = log(bag_free),
                           bag_extra = log(bag_extra),
                           payload = log(payload),
                           freeload = log(freeload),
                           postload = log(postload),
                           freq = log(freq),
                           price = log(revenue/seat),
                           seat = log(seat), 
                           revenue = log(revenue))
  
  ARShare = BASE1 %>% group_by(ano, mes, air_arr, air_dep) %>% 
    dplyr::summarise(tfreq = sum(freq),
                     tseat = sum(seat)) 
    
  # Join information in BASE1 database
  BASE1 = BASE1 %>% left_join(ARShare, by = c("ano", "mes", "air_arr", "air_dep")) %>%
    mutate(FreqShare = freq/tfreq,
           RouteShare = seat/tseat) %>%
    mutate(FreqShare2 = FreqShare^2,
           RouteShare2 = RouteShare^2 )
  
  HHIrs = BASE1 %>% group_by(ano, mes, air_arr, air_dep) %>% 
    dplyr::summarise(FreqHHI = sum(FreqShare2),
                     RouteHHI = sum(RouteShare2))
  
  BASE1 = BASE1 %>% dplyr::select(ano, mes, air_arr, air_dep, company, pas_paid, pas_free, bag_free, bag_extra, payload, 
                                    freeload, postload, freq, seat, revenue, N, id, mercado, FreqShare, RouteShare) %>%
    left_join(HHIrs, by = c("ano", "mes", "air_arr", "air_dep"))
  
  
  
  tca_seat = BASE1 %>% group_by(ano, mes, air_arr, company) %>% 
    dplyr::summarise(tca_seat = sum(seat)) 
  
  ta_seat = BASE1 %>% group_by(ano, mes, air_arr) %>% 
    dplyr::summarise(ta_seat = sum(seat)) 
  
  tca_seat = tca_seat %>% left_join(ta_seat, by = c("ano", "mes", "air_arr")) %>%
    mutate(ArrShare = tca_seat/ta_seat) %>%
    mutate(ArrShare2 = ArrShare^2)
  
  ArrHHI = tca_seat %>% group_by(ano, mes, air_arr) %>% 
    dplyr::summarise(ArrHHI = sum(ArrShare2))
  
  tca_seat = tca_seat %>% left_join(ArrHHI, by = c("ano", "mes", "air_arr")) %>%
    select(ano, mes, air_arr, company, ArrShare, ArrHHI)
  
  BASE1 = BASE1 %>% left_join(tca_seat, by = c("ano", "mes", "air_arr", "company")) %>%
    dplyr::select(ano, mes, air_arr, air_dep, company, pas_paid, pas_free, bag_free, bag_extra, payload, 
                                    freeload, postload, freq, seat, revenue, N, id, mercado, FreqShare, RouteShare, 
                                    FreqHHI, RouteHHI, ArrShare,ArrHHI) 
  
  
  tcd_seat = BASE1 %>% group_by(ano, mes, air_dep, company) %>% 
    dplyr::summarise(tcd_seat = sum(seat)) 
  
  td_seat = BASE1 %>% group_by(ano, mes, air_dep) %>% 
    dplyr::summarise(td_seat = sum(seat)) 
  
  tcd_seat = tcd_seat %>% left_join(td_seat, by = c("ano", "mes", "air_dep")) %>%
    mutate(DepShare = tcd_seat/td_seat) %>%
    mutate(DepShare2 = DepShare^2)
  
  DepHHI = tcd_seat %>% group_by(ano, mes, air_dep) %>% 
    dplyr::summarise(DepHHI = sum(DepShare2))
  
  tcd_seat = tcd_seat %>% left_join(DepHHI, by = c("ano", "mes", "air_dep")) %>%
    select(ano, mes, air_dep, company, DepShare, DepHHI)
  
  BASE1 = BASE1 %>% left_join(tcd_seat, by = c("ano", "mes", "air_dep", "company")) %>%
    dplyr::select(ano, mes, air_arr, air_dep, company, pas_paid, pas_free, bag_free, bag_extra, payload, 
                  freeload, postload, freq, seat, revenue, N, id, mercado, FreqShare, RouteShare, 
                  FreqHHI, RouteHHI, ArrShare, ArrHHI, DepShare, DepHHI) 
  
  
  BASE1 = BASE1 %>% left_join(ROUTE %>% select(air_arr, air_dep, cod_arr, cod_dep, distance), by = c("air_arr", "air_dep")) 
  
  
  BASE1 = BASE1 %>% left_join(POP %>% select(CODIGO, ANO, POP_MICRO, MICRO_AREA), by = c("cod_dep" = "CODIGO",
                                                                                          "ano" = "ANO"))
  
  # Changing the column names
  names(BASE1)[names(BASE1) == "POP_MICRO"] <- "pop_micro_dep"
  names(BASE1)[names(BASE1) == "MICRO_AREA"] <- "area_micro_dep"  
  
  BASE1 = BASE1 %>% left_join(POP %>% select(CODIGO, ANO, POP_MICRO, MICRO_AREA), by = c("cod_arr" = "CODIGO",
                                                                                           "ano" = "ANO"))
  
  # Changing the column names
  names(BASE1)[names(BASE1) == "POP_MICRO"] <- "pop_micro_arr"
  names(BASE1)[names(BASE1) == "MICRO_AREA"] <- "area_micro_arr" 
  
  # 
  BASE1 = BASE1 %>% mutate(Turist = case_when(air_dep == "SBAR" ~ TRUE,
                                              air_dep == "SBCB" ~ TRUE,
                                              air_dep == "SBDB" ~ TRUE,
                                              air_dep == "SBFI" ~ TRUE,
                                              air_dep == "SBFN" ~ TRUE,
                                              air_dep == "SBFZ" ~ TRUE,
                                              air_dep == "SBGL" ~ TRUE,
                                              air_dep == "SBGV" ~ TRUE,
                                              air_dep == "SBIL" ~ TRUE,
                                              air_dep == "SBLE" ~ TRUE,
                                              air_dep == "SBPS" ~ TRUE,
                                              air_dep == "SBRF" ~ TRUE,
                                              air_dep == "SBVT" ~ TRUE,
                                              air_dep == "SBFL" ~ TRUE,
                                              TRUE ~ FALSE))
  
  BASE1 = BASE1 %>% mutate(ArrHub = case_when(air_arr == "SBSP" ~ TRUE,
                                              air_arr == "SBGL" ~ TRUE,
                                              air_arr == "SBRJ" ~ TRUE,
                                              air_arr == "SBGR" ~ TRUE,
                                              air_arr == "SBBR" ~ TRUE,
                                              air_arr == "SBFZ" ~ TRUE,
                                              air_arr == "SBRF" ~ TRUE,
                                              air_arr == "SBBH" ~ TRUE,
                                              air_arr == "SBKP" ~ TRUE,
                                              air_arr == "SBEG" ~ TRUE,
                                              TRUE ~ FALSE),
                           DepHUB = case_when(air_arr == "SBSP" ~ TRUE,
                                              air_arr == "SBGL" ~ TRUE,
                                              air_arr == "SBRJ" ~ TRUE,
                                              air_arr == "SBGR" ~ TRUE,
                                              air_arr == "SBBR" ~ TRUE,
                                              air_arr == "SBFZ" ~ TRUE,
                                              air_arr == "SBRF" ~ TRUE,
                                              air_arr == "SBBH" ~ TRUE,
                                              air_arr == "SBKP" ~ TRUE,
                                              air_arr == "SBEG" ~ TRUE,
                                              TRUE ~ FALSE))
                                              
  LBASE1 =  LBASE1 %>% left_join(BASE1 %>% select(ano, mes, air_arr, air_dep,
                                                 FreqShare, RouteShare, FreqHHI, RouteHHI, ArrShare, ArrHHI, 
                                                 DepShare, DepHHI, distance, 
                                                 pop_micro_dep, pop_micro_arr, area_micro_dep, area_micro_arr,
                                                 Turist, ArrHub, DepHUB), 
                                by = c("ano", "mes", "air_arr", "air_dep")) %>%
    mutate(FreqShare = log(FreqShare), 
           RouteShare = log(RouteShare), 
           FreqHHI = log(FreqHHI), 
           RouteHHI = log(RouteHHI), 
           ArrShare = log(ArrShare), 
           ArrHHI = log(ArrHHI), 
           DepShare = log(DepShare), 
           DepHHI = log(DepHHI), 
           distance = log(distance), 
           pop_micro_dep = log(pop_micro_dep), 
           pop_micro_arr = log(pop_micro_arr), 
           area_micro_dep = log(area_micro_dep), 
           area_micro_arr = log(area_micro_arr))
  
  is.na(LBASE1)<-sapply(LBASE1, is.infinite)
  LBASE1[is.na(LBASE1)]<-0

  
  # Dropping unnecessary databases
  remove(list = c("ArrHHI", "ARShare", "DepHHI", "HHIrs", "ROTASNA", "ta_seat", "tca_seat", "tcd_seat","td_seat" ))

} # Transforming the BASE1 database (individual company data)

  {

  BASE2 = BASE1 %>% group_by(ano, mes, air_arr, air_dep, mercado) %>% 
    dplyr::summarise(pas_paid = sum(pas_paid), 
                     pas_free = sum(pas_free),
                     bag_free = sum(bag_free),
                     bag_extra = sum(bag_extra),
                     payload = sum(payload),
                     freeload = sum(freeload),
                     postload = sum(postload),
                     freq = sum(freq),
                     seat = sum(seat),
                     revenue = sum(revenue))

  lider = BASE2 %>% filter(mercado == "lider")
  seguidora = BASE2 %>% filter(mercado == "seguidora")
  
  BASE2 = left_join(lider, seguidora, by = c("ano", "mes", "air_arr", "air_dep")) 
  
  
  BASE2 = BASE2 %>% mutate(pas_paid = pas_paid.x - pas_paid.y, 
                           pas_free = pas_free.x - pas_free.y,
                           bag_free = bag_free.x - bag_free.y,
                           bag_extra = bag_extra.x - bag_extra.y,
                           payload = payload.x - payload.y,
                           freeload = freeload.x - freeload.y,
                           postload = postload.x - postload.y,
                           freq = freq.x - freq.y,
                           seat = seat.x - seat.y,
                           revenue = revenue.x - revenue.y) %>%
    group_by(ano, mes, air_arr, air_dep) %>%
    select(ano, mes, air_arr, air_dep, pas_paid, pas_free, bag_free, 
           bag_extra, payload, freeload, postload, freq, seat, revenue)
  

  CONTROL = BASE1 %>% group_by(ano, mes, air_arr, air_dep) %>% dplyr::summarise(N = mean(N),
                                                                                FreqHHI = mean(FreqHHI),
                                                                                RouteHHI = mean(RouteHHI),
                                                                                ArrHHI = mean(ArrHHI),
                                                                                DepHHI = mean(DepHHI),
                                                                                distance = mean(distance),
                                                                                pop_micro_dep = mean(pop_micro_dep),
                                                                                area_micro_dep = mean(area_micro_dep),
                                                                                pop_micro_arr = mean(pop_micro_arr),
                                                                                area_micro_arr =  mean(area_micro_arr))
  
  BASE2 = BASE2 %>% left_join(CONTROL, by = c("ano", "mes", "air_dep", "air_arr"))
  
  # 
  BASE2 = BASE2 %>% mutate(Turist = case_when(air_dep == "SBAR" ~ TRUE,
                                              air_dep == "SBCB" ~ TRUE,
                                              air_dep == "SBDB" ~ TRUE,
                                              air_dep == "SBFI" ~ TRUE,
                                              air_dep == "SBFN" ~ TRUE,
                                              air_dep == "SBFZ" ~ TRUE,
                                              air_dep == "SBGL" ~ TRUE,
                                              air_dep == "SBGV" ~ TRUE,
                                              air_dep == "SBIL" ~ TRUE,
                                              air_dep == "SBLE" ~ TRUE,
                                              air_dep == "SBPS" ~ TRUE,
                                              air_dep == "SBRF" ~ TRUE,
                                              air_dep == "SBVT" ~ TRUE,
                                              air_dep == "SBFL" ~ TRUE,
                                              TRUE ~ FALSE))
  
  BASE2 = BASE2 %>% mutate(ArrHub = case_when(air_arr == "SBSP" ~ TRUE,
                                              air_arr == "SBGL" ~ TRUE,
                                              air_arr == "SBRJ" ~ TRUE,
                                              air_arr == "SBGR" ~ TRUE,
                                              air_arr == "SBBR" ~ TRUE,
                                              air_arr == "SBFZ" ~ TRUE,
                                              air_arr == "SBRF" ~ TRUE,
                                              air_arr == "SBBH" ~ TRUE,
                                              air_arr == "SBKP" ~ TRUE,
                                              air_arr == "SBEG" ~ TRUE,
                                              TRUE ~ FALSE),
                           DepHUB = case_when(air_arr == "SBSP" ~ TRUE,
                                              air_arr == "SBGL" ~ TRUE,
                                              air_arr == "SBRJ" ~ TRUE,
                                              air_arr == "SBGR" ~ TRUE,
                                              air_arr == "SBBR" ~ TRUE,
                                              air_arr == "SBFZ" ~ TRUE,
                                              air_arr == "SBRF" ~ TRUE,
                                              air_arr == "SBBH" ~ TRUE,
                                              air_arr == "SBKP" ~ TRUE,
                                              air_arr == "SBEG" ~ TRUE,
                                              TRUE ~ FALSE))
  
  LBASE2 = BASE1 %>% group_by(ano, mes, air_arr, air_dep, mercado) %>% 
    dplyr::summarise(pas_paid = sum(pas_paid), 
                     pas_free = sum(pas_free),
                     bag_free = sum(bag_free),
                     bag_extra = sum(bag_extra),
                     payload = sum(payload),
                     freeload = sum(freeload),
                     postload = sum(postload),
                     freq = sum(freq),
                     seat = sum(seat),
                     revenue = sum(revenue)) %>%
    mutate(pas_paid = log(pas_paid),
           pas_free = log(pas_free),
           bag_free = log(bag_free),
           bag_extra = log(bag_extra),
           payload = log(payload),
           freeload =  log(freeload),
           postload = log(postload),
           freq = log(freq),
           seat = log(seat),
           revenue = log(revenue),
           price = log(revenue/seat))
  
  is.na(LBASE2)<-sapply(LBASE2, is.infinite)
  LBASE2[is.na(LBASE2)]<-0
  
  lider = LBASE2 %>% filter(mercado == "lider")
  seguidora = LBASE2 %>% filter(mercado == "seguidora")
  
  LBASE2 = left_join(lider, seguidora, by = c("ano", "mes", "air_arr", "air_dep")) 
  
  
  LBASE2 = LBASE2 %>% mutate(pas_paid = pas_paid.x - pas_paid.y, 
                           pas_free = pas_free.x - pas_free.y,
                           bag_free = bag_free.x - bag_free.y,
                           bag_extra = bag_extra.x - bag_extra.y,
                           payload = payload.x - payload.y,
                           freeload = freeload.x - freeload.y,
                           postload = postload.x - postload.y,
                           freq = freq.x - freq.y,
                           seat = seat.x - seat.y,
                           revenue = revenue.x - revenue.y,
                           price = price.x - price.y) %>%
    group_by(ano, mes, air_arr, air_dep) %>%
    select(ano, mes, air_arr, air_dep, pas_paid, pas_free, bag_free, 
           bag_extra, payload, freeload, postload, freq, seat, revenue, price)
  
  
  CONTROL = LBASE1 %>% group_by(ano, mes, air_arr, air_dep) %>% dplyr::summarise(N = mean(N),
                                                                                FreqHHI = mean(FreqHHI),
                                                                                RouteHHI = mean(RouteHHI),
                                                                                ArrHHI = mean(ArrHHI),
                                                                                DepHHI = mean(DepHHI),
                                                                                distance = mean(distance),
                                                                                pop_micro_dep = mean(pop_micro_dep),
                                                                                area_micro_dep = mean(area_micro_dep),
                                                                                pop_micro_arr = mean(pop_micro_arr),
                                                                                area_micro_arr =  mean(area_micro_arr))
  
  LBASE2 = LBASE2 %>% left_join(CONTROL, by = c("ano", "mes", "air_dep", "air_arr"))
  
  # 
  LBASE2 = LBASE2 %>% mutate(Turist = case_when(air_dep == "SBAR" ~ TRUE,
                                              air_dep == "SBCB" ~ TRUE,
                                              air_dep == "SBDB" ~ TRUE,
                                              air_dep == "SBFI" ~ TRUE,
                                              air_dep == "SBFN" ~ TRUE,
                                              air_dep == "SBFZ" ~ TRUE,
                                              air_dep == "SBGL" ~ TRUE,
                                              air_dep == "SBGV" ~ TRUE,
                                              air_dep == "SBIL" ~ TRUE,
                                              air_dep == "SBLE" ~ TRUE,
                                              air_dep == "SBPS" ~ TRUE,
                                              air_dep == "SBRF" ~ TRUE,
                                              air_dep == "SBVT" ~ TRUE,
                                              air_dep == "SBFL" ~ TRUE,
                                              TRUE ~ FALSE))
  
  LBASE2 = LBASE2 %>% mutate(ArrHub = case_when(air_arr == "SBSP" ~ TRUE,
                                              air_arr == "SBGL" ~ TRUE,
                                              air_arr == "SBRJ" ~ TRUE,
                                              air_arr == "SBGR" ~ TRUE,
                                              air_arr == "SBBR" ~ TRUE,
                                              air_arr == "SBFZ" ~ TRUE,
                                              air_arr == "SBRF" ~ TRUE,
                                              air_arr == "SBBH" ~ TRUE,
                                              air_arr == "SBKP" ~ TRUE,
                                              air_arr == "SBEG" ~ TRUE,
                                              TRUE ~ FALSE),
                           DepHUB = case_when(air_arr == "SBSP" ~ TRUE,
                                              air_arr == "SBGL" ~ TRUE,
                                              air_arr == "SBRJ" ~ TRUE,
                                              air_arr == "SBGR" ~ TRUE,
                                              air_arr == "SBBR" ~ TRUE,
                                              air_arr == "SBFZ" ~ TRUE,
                                              air_arr == "SBRF" ~ TRUE,
                                              air_arr == "SBBH" ~ TRUE,
                                              air_arr == "SBKP" ~ TRUE,
                                              air_arr == "SBEG" ~ TRUE,
                                              TRUE ~ FALSE))


  
    } # Transforming the BASE2 database (difference between leading and following companies)
  
  {
    BASE1 = BASE1 %>% mutate(price = revenue / seat) %>%
      select(ano, mes, air_arr, air_dep, company, mercado, id,
             pas_paid, pas_free, bag_free, bag_extra, payload, freeload, postload, freq, seat, revenue, price, N,
             FreqShare, RouteShare, FreqHHI, RouteHHI, ArrShare, ArrHHI, DepShare, DepHHI, distance,
             pop_micro_dep, pop_micro_arr, area_micro_dep, area_micro_arr,
             Turist, ArrHub, DepHUB)
    
    LBASE1 = LBASE1 %>% 
      select(ano, mes, air_arr, air_dep, company, mercado, id,
             pas_paid, pas_free, bag_free, bag_extra, payload, freeload, postload, freq, seat, revenue, price, N,
             FreqShare, RouteShare, FreqHHI, RouteHHI, ArrShare, ArrHHI, DepShare, DepHHI, distance,
             pop_micro_dep, pop_micro_arr, area_micro_dep, area_micro_arr,
             Turist, ArrHub, DepHUB)
    
    BASE2 = BASE2 %>% mutate(price = revenue / seat) %>%
      select(ano, mes, air_arr, air_dep, 
             pas_paid, pas_free, bag_free, bag_extra, payload, freeload, postload, freq, seat, revenue, price, N,
             FreqHHI, RouteHHI, ArrHHI, DepHHI, distance,
             pop_micro_dep, pop_micro_arr, area_micro_dep, area_micro_arr,
             Turist, ArrHub, DepHUB)
    
    LBASE2 = LBASE2 %>%
      select(ano, mes, air_arr, air_dep, 
             pas_paid, pas_free, bag_free, bag_extra, payload, freeload, postload, freq, seat, revenue, price, N,
             FreqHHI, RouteHHI, ArrHHI, DepHHI, distance,
             pop_micro_dep, pop_micro_arr, area_micro_dep, area_micro_arr,
             Turist, ArrHub, DepHUB)
    
    
  } # Ending the databases
  
  rm(list=setdiff(ls(), c("BASE1", "LBASE1", "BASE2", "LBASE2")))
  
} # Transforming final databases - quick cleaning

 # restore the working directory (where files are saved)
      setwd("C:/TESE") 

```

## Descriptive analysis 

First of all, it takes place a descriptive analysis of the variables: payload (payload), extra baggage (bag_extra), number of flights (freq), number of seats sold (seat) and average prices (price).


```{r summary}

# plotting descriptive statistics of the variables
by(BASE1 %>% group_by(ano) %>% 
     select(ano, payload, bag_extra, postload, freq, seat, price, ), BASE1$mercado, summary)

```

# Assessment of price behavior

It takes place the price dispersion evaluation of the airline tickets by route and company type (leader and followers) during 2010 and 2019. 

```{r graph1, warning=FALSE, message=FALSE, error=FALSE, include=TRUE, echo = FALSE}

# organizing database
BASE = BASE1 %>% group_by(ano, mercado, air_dep, air_arr) %>% 
  dplyr::summarise(seat = sum(seat), revenue = sum(revenue)) %>%
  ungroup() %>%
  mutate(price = revenue / seat,
         ano = as.factor(ano),
         mercado = as.factor(mercado)) %>%
  arrange(desc(ano))


# Create a Facet Wrap for each market
ggplot(data = BASE, aes(x = ano, y = price, col=mercado)) + 
  geom_jitter(show.legend = FALSE) +
  facet_wrap(~ mercado) + 
  theme_minimal() + 
  ggtitle("Gr√°fico 1: Dispers√£o de Pre√ßos das passagens a√©reas") +
  theme(axis.text.x = element_text(angle = 90, hjust = 1))


```

## AvaliaÁ„o dos preÁos mÈdios pagos (comparativo entre empresas lÌder e seguidora)

De forma preeliminar, pelo Gr√°fico 2 √© poss√≠vel perceber que a curva de demanda da empresa seguidora √© mais el√°stica que a da empresa l√≠der. Nesse caso levanta-se um questionamento, isso acontece devido a estrat√©gia individual de cada firma ou √© caracter√≠stica das posi√ß√µes que cada empresa assume no mercado?

```{r price_demand1, warning=FALSE, message=FALSE, error=FALSE, include=TRUE, echo = FALSE}

  ggplot(LBASE1 %>% filter(distance > 0), aes(x = seat, y = price)) +
  geom_point() +
  geom_smooth(aes(group = ano), 
              method = "lm", 
              show.legend = FALSE) +
  theme_minimal() +
  facet_wrap(~ mercado, scales = "free") +
  ggtitle("Gr√°fico 2: Comparativo entre pre√ßo e demanda")

```

## Share em n√∫mero de assentos comercializados (empresas l√≠deres e seguidoras)

Abaixo √© poss√≠vel perceber que as empresas Gol (GLO), Tam (TAM), Azul (AZU), One (ONE) e WebJet (WEB) possuem a maior participa√ß√£o do mercado entre os anos 2010 e 2019, e se alternam nas rotas entre l√≠der e seguidora.

```{r price_demand2, warning=FALSE, message=FALSE, error=FALSE, include=TRUE, echo = FALSE}

# Selecting variables
BASE = BASE1 %>% group_by(company, mercado) %>% 
  dplyr::summarise(seat = sum(seat)) %>%
  arrange(mercado, desc(seat))

# creating graphics for the leading market companies
a = ggplot(BASE %>% filter(mercado == "lider"), aes(area = seat, fill = company, label = company)) +
    geom_treemap(show.legend = FALSE) +
    geom_treemap_text(fontface = "italic", colour = "white", place = "centre",
                    grow = TRUE) +
    theme_minimal() + 
    ggtitle("Empresas L√≠deres") +
    theme(plot.title = element_text(hjust = 0.5))

# creating graphics for the followers companies
b = ggplot(BASE %>% filter(mercado == "seguidora"), aes(area = seat, fill = company, label = company)) +
    geom_treemap(show.legend = FALSE) +
    geom_treemap_text(fontface = "italic", colour = "white", place = "centre",
                    grow = TRUE) +
    theme_minimal() + 
    ggtitle("Empresas seguidoras") + 
    theme(plot.title = element_text(hjust = 0.5))

# joining a and b graphs
ggarrange(a, b, ncol = 2, nrow = 1)

```

## Comportamento de pre√ßos do consumidor (empresa l√≠der e seguidora)

Realizando a separa√ß√£o entre a demanda e pre√ßos de cada empresa nos mercados em que ela assume as posi√ß√µes de l√≠der e seguidora, √© percebido que quando a mesma empresa assume o papel de l√≠der a curva da demanda do consumidor √© menos el√°stica em rela√ß√£o quando se posiciona como empresa seguidora. 

```{r price_demand3, warning=FALSE, message=FALSE, error=FALSE, include=TRUE, echo = FALSE}

# selecting database
BASE = LBASE1 %>% ungroup() %>% filter(company %in% c("GLO", "TAM", "ONE", "AZU", "WEB")) %>%
  select(company, seat, price, mercado, ano)

# plotting to GLO company
a = ggplot(BASE %>% filter(company == "GLO"), aes(x = seat, y = price)) +
    geom_point() +
    geom_smooth(aes(group = ano), 
              method = "lm", 
              show.legend = FALSE) +
    theme_minimal() +
    facet_wrap(~ mercado, scales = "free") 

# plotting to TAM company
b = ggplot(BASE %>% filter(company == "TAM"), aes(x = seat, y = price)) +
    geom_point() +
    geom_smooth(aes(group = ano), 
              method = "lm", 
              show.legend = FALSE) +
    theme_minimal() +
    facet_wrap(~ mercado, scales = "free") 

# plotting to ONE company
c = ggplot(BASE %>% filter(company == "ONE"), aes(x = seat, y = price)) +
    geom_point() +
    geom_smooth(aes(group = ano), 
              method = "lm", 
              show.legend = FALSE) +
    theme_minimal() +
    facet_wrap(~ mercado, scales = "free") 

# plotting to AZU company
d = ggplot(BASE %>% filter(company == "AZU"), aes(x = seat, y = price)) +
    geom_point() +
    geom_smooth(aes(group = ano), 
              method = "lm", 
              show.legend = FALSE) +
    theme_minimal() +
    facet_wrap(~ mercado, scales = "free") 

# plotting to WEB company
e = ggplot(BASE %>% filter(company == "WEB"), aes(x = seat, y = price)) +
    geom_point() +
    geom_smooth(aes(group = ano), 
              method = "lm", 
              show.legend = FALSE) +
    theme_minimal() +
    facet_wrap(~ mercado, scales = "free") 

# joining a and b graphs
ggarrange(a, b, c, d, e, labels = c("Gol", "Tam", "One", "Azul", "WJ"), ncol = 3, nrow = 2)  + 
  ggtitle("Comparativo da rela√ß√£o de demanda e pre√ßo em rela√ß√£o ao posicionamento de mercado")

```

## Comparativo entre dist√¢ncia das rotas e pre√ßos m√©dios das passagens

Nessa etapa foi realizada a avalia√ß√£o da varia√ß√£o de pre√ßos em rela√ß√£o a dist√¢ncia m√©dia de cada rota, considerando aeroportos de desembarque de cidades tur√≠sticas (Turist), Hub's em aeroportos de embarque (ArrHub) e desembarque (DepHub).

```{r distance, warning=FALSE, message=FALSE, include=TRUE, echo = FALSE}

# selecting database
BASE = BASE1 %>% ungroup() %>% 
  filter(distance > 0) %>%
  group_by(ano, mes, air_arr, air_dep, Turist, ArrHub, DepHUB) %>%
  dplyr::summarise(seat = sum(seat),
                   revenue = sum(revenue),
                   distance = mean(distance)) %>%
  dplyr::mutate(price = revenue / seat) %>%
  dplyr::mutate(price = log(price),
                distance = log(distance))

# plotting the comparison between prices and distance (Turist Dummy)
a = ggplot(BASE, aes(x = distance, y = price)) +
    geom_point() +
    geom_smooth(aes(group = ano), 
              method = "lm", 
              show.legend = FALSE) +
    theme_minimal() +
    facet_wrap(~ Turist, scales = "free") 

# plotting the comparison between prices and distance (ArrHub Dummy)
b = ggplot(BASE, aes(x = distance, y = price)) +
    geom_point() +
    geom_smooth(aes(group = ano), 
              method = "lm", 
              show.legend = FALSE) +
    theme_minimal() +
    facet_wrap(~ ArrHub, scales = "free") 

# plotting the comparison between prices and distance (DepHub Dummy)
c = ggplot(BASE, aes(x = distance, y = price)) +
    geom_point() +
    geom_smooth(aes(group = ano), 
              method = "lm", 
              show.legend = FALSE) +
    theme_minimal() +
    facet_wrap(~ DepHUB, scales = "free") 

# joining a and b graphs
ggarrange(a, b, c, labels = c("Turist", "ArrHub", "DepHub"), ncol = 2, nrow = 2)  


```

## Comparativo entre carga paga e pre√ßos m√©dios das passagens

As aeronaves possuem dois papeis fundamentais, transportar passageiros e carga. Nessa etapa foram consideradas as cargas de mercadorias transportadas (payload), bagagem extra (bag_extra) e de correios (postload). 

```{r payload, warning=FALSE, message=FALSE, error=FALSE, include=TRUE, echo = FALSE}
 
# selecting database
BASE = BASE1 %>% ungroup() %>% 
  group_by(ano, mes, air_arr, air_dep, mercado) %>%
  dplyr::summarise(seat = sum(seat),
                   revenue = sum(revenue),
                   payload = sum(payload),
                   freeload = sum(freeload),
                   bag_extra = sum(bag_extra),
                   bag_free = sum(bag_free),
                   postload = sum(postload))%>%
  dplyr::mutate(price = revenue / seat) 

# plotting the comparison between payload and price (by mercado)
a = ggplot(BASE %>% filter(payload > 0) %>% mutate(price = log(price), payload = log(payload)), 
           aes(x = payload, y = price)) +
    geom_point() +
    geom_smooth(aes(group = ano), 
              method = "lm", 
              show.legend = FALSE) +
    theme_minimal() +
    facet_wrap(~ mercado, scales = "free") 

# plotting the comparison between bag_extra and price (by mercado)
b = ggplot(BASE %>% filter(bag_extra > 0) %>% mutate(price = log(price), bag_extra = log(bag_extra)), 
           aes(x = bag_extra, y = price)) +
    geom_point() +
    geom_smooth(aes(group = ano), 
              method = "lm", 
              show.legend = FALSE) +
    theme_minimal() +
    facet_wrap(~ mercado, scales = "free") 

# plotting the comparison between postload and price (by mercado)
c = ggplot(BASE %>% filter(postload > 0) %>% mutate(price = log(price), postload = log(postload)),  
           aes(x = postload, y = price)) +
    geom_point() +
    geom_smooth(aes(group = ano), 
              method = "lm", 
              show.legend = FALSE) +
    theme_minimal() +
    facet_wrap(~ mercado, scales = "free") 

# joining a and b graphs
ggarrange(a, b, c, labels = c("payload", "bag_extra", "posload"), ncol = 2, nrow = 2)  

```

## Comparativo entre share de mercado e pre√ßos m√©dios das passagens

Foram realizadas avalia√ß√µes entre o share das empresas em rela√ß√£o ao pre√ßo m√©dio das passagens. Nesse caso s√£o consideradas as participa√ß√µes de cada empresa em rela√ß√£o a frequ√™ncia de voos por aeroporto (FreqShare), por n√∫mero de passagens comercializadas nos aeroportos de decolagens (ArrShare) ou pouso de aeronaves (DepShare), e por cada rota (RouteShare).

```{r share, warning=FALSE, message=FALSE, error=FALSE, include=TRUE, echo = FALSE}

# selecting database
BASE = BASE1 %>% ungroup() %>%
  select(ano, mes, air_arr, air_dep, FreqShare, ArrShare, DepShare, revenue, seat, mercado, RouteShare) %>%
  dplyr::mutate(price = log(revenue / seat),
                FreqShare = log(FreqShare),
                ArrShare = log(ArrShare),
                DepShare = log(DepShare),
                RouteShare = log(RouteShare))

# plotting the comparison between FreqShare and price (by mercado)
a = ggplot(BASE, 
           aes(x = FreqShare, y = price)) +
    geom_point() +
    geom_smooth(aes(group = ano), 
              method = "lm", 
              show.legend = FALSE) +
    theme_minimal() +
    facet_wrap(~ mercado, scales = "free") 

# plotting the comparison between ArrShare and price (by mercado)
b = ggplot(BASE, 
           aes(x = ArrShare, y = price)) +
    geom_point() +
    geom_smooth(aes(group = ano), 
              method = "lm", 
              show.legend = FALSE) +
    theme_minimal() +
    facet_wrap(~ mercado, scales = "free") 

# plotting the comparison between DepShare and price (by mercado)
c = ggplot(BASE, 
           aes(x = DepShare, y = price)) +
    geom_point() +
    geom_smooth(aes(group = ano), 
              method = "lm", 
              show.legend = FALSE) +
    theme_minimal() +
    facet_wrap(~ mercado, scales = "free")

# plotting the comparison between RouteShare and price (by mercado)
d = ggplot(BASE, 
           aes(x = RouteShare, y = price)) +
    geom_point() +
    geom_smooth(aes(group = ano), 
              method = "lm", 
              show.legend = FALSE) +
    theme_minimal() +
    facet_wrap(~ mercado, scales = "free")

# joining a and b graphs
ggarrange(a, b, c, d, labels = c("FreqShare", "ArrShare", "DepShare", "RouteShare"), ncol = 2, nrow = 2)  

```

## Comparativo entre o √≠ndice de concentra√ß√£o de mercado e pre√ßos m√©dios das passagens

Os estudos citados na base te√≥rica do ensaio utilizam o √çndice Herfindahl-Hirschman (HHI) como proxy de concentra√ß√£o de mercado. Nessa etapa os √≠ndices foram calculados para as participa√ß√µes das companhias a√©reas em decolagens por aeroportos (FreqHHI) e por n√∫mero de passagens nos aeroportos de decolagens (ArrHHI) e pouso de aeronaves (DepHHI).

```{r HHI, warning=FALSE, message=FALSE, error=FALSE, include=TRUE, echo = FALSE}

# selecting database (a and b chart)
BASE = BASE1 %>% ungroup() %>%
  group_by(ano, mes, air_arr, air_dep) %>%
  dplyr::summarise(revenue = sum(revenue),
                   seat = sum(seat),
                   FreqHHI = mean(FreqHHI),
                   RouteHHI = mean(RouteHHI),
                   N = mean(N)) %>%
  mutate(price = log(revenue/seat),
         FreqHHI = log(FreqHHI),
         RouteHHI = log(RouteHHI))

# plotting the comparison between FreqHHI and price (by mercado)
a = ggplot(BASE, 
           aes(x = FreqHHI, y = price)) +
    geom_point() +
    geom_smooth(aes(group = ano), 
              method = "lm", 
              show.legend = FALSE) +
    theme_minimal()  

# plotting the comparison between RouteHHI and price (by mercado)
b = ggplot(BASE, 
           aes(x = RouteHHI, y = price)) +
    geom_point() +
    geom_smooth(aes(group = ano), 
              method = "lm", 
              show.legend = FALSE) +
    theme_minimal() 

# selecting database (c chart)
BASE = BASE1 %>% ungroup() %>%
  group_by(ano, mes, air_arr) %>%
  dplyr::summarise(revenue = sum(revenue),
                   seat = sum(seat),
                   ArrHHI = mean(ArrHHI),
                   N = mean(N)) %>%
  mutate(price = log(revenue/seat),
         ArrHHI = log(ArrHHI))

# plotting the comparison between ArrHHI and price (by mercado)
c = ggplot(BASE, 
           aes(x = ArrHHI, y = price)) +
    geom_point() +
    geom_smooth(aes(group = ano), 
              method = "lm", 
              show.legend = FALSE) +
    theme_minimal() 

# selecting database (d chart)
BASE = BASE1 %>% ungroup() %>%
  group_by(ano, mes, air_dep) %>%
  dplyr::summarise(revenue = sum(revenue),
                   seat = sum(seat),
                   DepHHI = mean(DepHHI),
                   N = mean(N)) %>%
  mutate(price = log(revenue/seat),
         DepHHI = log(DepHHI))

# plotting the comparison between DepHHI and price (by mercado)
d = ggplot(BASE, 
           aes(x = DepHHI, y = price)) +
    geom_point() +
    geom_smooth(aes(group = ano), 
              method = "lm", 
              show.legend = FALSE) +
    theme_minimal() 

# joining a and b graphs
ggarrange(a, b, c, d, labels = c("FreqHHI", "RouteHHI", "ArrHHI", "DepHHI"), ncol = 2, nrow = 2)  

```

## Comparativo entre popula√ß√£o da microrregi√£o e pre√ßos m√©dios das passagens

E por fim, √© avaliado o tamanho populacional das microrregi√µes dos aeroportos de embarque e desembarque de passageiros em rela√ß√£o ao pre√ßo m√©dio das passagens comercializadas.

```{r pop, warning=FALSE, message=FALSE, error=FALSE, include=TRUE, echo = FALSE}

# selecting database (a and b chart)
BASE = BASE1 %>% ungroup() %>%
  group_by(ano, mes, air_dep) %>%
  dplyr::summarise(revenue = sum(revenue),
                   seat = sum(seat),
                   PopDep = mean(pop_micro_dep)) %>%
  mutate(price = log(revenue/seat),
         PopDep = log(PopDep))

# plotting the comparison between PopDep and price (by mercado)
a = ggplot(BASE, 
           aes(x = PopDep, y = price)) +
    geom_point() +
    geom_smooth(aes(group = ano), 
              method = "lm", 
              show.legend = FALSE) +
    theme_minimal()  

# selecting database (b chart)
BASE = BASE1 %>% ungroup() %>%
  group_by(ano, mes, air_arr) %>%
  dplyr::summarise(revenue = sum(revenue),
                   seat = sum(seat),
                   PopArr = mean(pop_micro_arr)) %>%
  mutate(price = log(revenue/seat),
         PopArr = log(PopArr))

# plotting the comparison between PopArr and price (by mercado)
b = ggplot(BASE, 
           aes(x = PopArr, y = price)) +
    geom_point() +
    geom_smooth(aes(group = ano), 
              method = "lm", 
              show.legend = FALSE) +
    theme_minimal() 

# joining a and b graphs
ggarrange(a, b, labels = c("PopDep", "PopArr"), ncol = 2, nrow = 1)  

```

# Regress√µes - Equa√ß√£o de Pre√ßos

```{r equations1e2, warning=FALSE, message=FALSE, error=FALSE, include=FALSE, echo = FALSE }

# organizing database
dLBASE1 = LBASE1 %>% group_by(ano, mes) %>% mutate(id = sequence(n()),
                                                  time = paste0(ano,"/", mes))
# transforming to panel data
dLBASE1 = pdata.frame(dLBASE1, index = c("id","time"))

# creating equations
eq1 = price ~ payload + freq + seat + FreqShare + FreqHHI + distance + pop_micro_arr
eq1a = price ~ payload + freq + seat + FreqShare + FreqHHI + distance + pop_micro_arr + factor(Turist) + factor(ArrHub) + 
      factor(mercado)
eq2 = price ~ payload + freq + seat + FreqShare + FreqHHI + distance + pop_micro_dep
eq2a = price ~ payload + freq + seat + FreqShare + FreqHHI + distance + pop_micro_dep + factor(Turist) + factor(DepHUB) + 
      factor(mercado)

```

## Equa√ß√£o de pre√ßos em rela√ß√£o ao fator de carga (payload), share (FreqShare), HHI (FreqHHI) e popula√ß√£o (pop_micro_arr)
```{r regress1, echo=FALSE}

# performing regressions
ols_a =      plm(eq1, dLBASE1, model = "pooling")
between_a =  update(ols_a, model = "between")
within_a  =  update(ols_a, model = "within")

ols_b =      plm(eq1a, dLBASE1, model = "pooling")
between_b =  update(ols_b, model = "between")
within_b  =  update(ols_b, model = "within")


# joining regression results
screenreg(list(ols = ols_a, between = between_a, within = within_a, 
              ols = ols_b, between = between_b, within = within_b),
              digits = 3, omit.coef = "(Intercept)")

```

## Equa√ß√£o de pre√ßos em rela√ß√£o ao fator de carga (payload), share (FreqShare), HHI (FreqHHI) e popula√ß√£o (pop_micro_arr)
```{r regress2, echo=FALSE}

# performing regressions
ols_a =      plm(eq2, dLBASE1, model = "pooling")
between_a =  update(ols_a, model = "between")
within_a  =  update(ols_a, model = "within")

ols_b =      plm(eq2a, dLBASE1, model = "pooling")
between_b =  update(ols_b, model = "between")
within_b  =  update(ols_b, model = "within")


# joining regression results
screenreg(list(ols = ols_a, between = between_a, within = within_a, 
              ols = ols_b, between = between_b, within = within_b),
              digits = 3, omit.coef = "(Intercept)")

```


```{r equations3e4, warning=FALSE, message=FALSE, error=FALSE, include=FALSE, echo = FALSE }

# organizing database
dLBASE1 = LBASE1 %>% group_by(ano, mes) %>% mutate(id = sequence(n()),
                                                  time = paste0(ano,"/", mes))
# transforming to panel data
dLBASE1 = pdata.frame(dLBASE1, index = c("id","time"))

# creating equations
eq3 = price ~ bag_extra + freq + seat + RouteShare + RouteHHI + distance + pop_micro_arr
eq3a = price ~ bag_extra + freq + seat + RouteShare + RouteHHI + distance + pop_micro_arr + factor(Turist) + factor(ArrHub)       + factor(mercado)
eq4 = price ~ bag_extra + freq + seat + RouteShare + RouteHHI + distance + pop_micro_dep
eq4a = price ~ bag_extra + freq + seat + RouteShare + RouteHHI + distance + pop_micro_dep + factor(Turist) + factor(DepHUB)      + factor(mercado)

```

## Equa√ß√£o de pre√ßos em rela√ß√£o ao fator de carga (bag_extra), share (RouteShare), HHI (RouteHHI) e popula√ß√£o (pop_micro_arr)
```{r regress3, echo=FALSE}

# performing regressions
ols_a =      plm(eq3, dLBASE1, model = "pooling")
between_a =  update(ols_a, model = "between")
within_a  =  update(ols_a, model = "within")

ols_b =      plm(eq3a, dLBASE1, model = "pooling")
between_b =  update(ols_b, model = "between")
within_b  =  update(ols_b, model = "within")


# joining regression results
screenreg(list(ols = ols_a, between = between_a, within = within_a, 
              ols = ols_b, between = between_b, within = within_b),
              digits = 3, omit.coef = "(Intercept)")

```

## Equa√ß√£o de pre√ßos em rela√ß√£o ao fator de carga (bag_extra), share (RouteShare), HHI (RouteHHI) e popula√ß√£o (pop_micro_dep)
```{r regress4, echo=FALSE}

# performing regressions
ols_a =      plm(eq4, dLBASE1, model = "pooling")
between_a =  update(ols_a, model = "between")
within_a  =  update(ols_a, model = "within")

ols_b =      plm(eq4a, dLBASE1, model = "pooling")
between_b =  update(ols_b, model = "between")
within_b  =  update(ols_b, model = "within")


# joining regression results
screenreg(list(ols = ols_a, between = between_a, within = within_a, 
              ols = ols_b, between = between_b, within = within_b),
              digits = 3, omit.coef = "(Intercept)")

```


```{r equations5e6, warning=FALSE, message=FALSE, error=FALSE, include=FALSE, echo = FALSE }

# organizing database
dLBASE1 = LBASE1 %>% group_by(ano, mes) %>% mutate(id = sequence(n()),
                                                  time = paste0(ano,"/", mes))
# transforming to panel data
dLBASE1 = pdata.frame(dLBASE1, index = c("id","time"))

# creating equations
eq5 = price ~ payload + freq + seat + ArrShare + ArrHHI + distance + pop_micro_arr
eq5a = price ~ payload + freq + seat + ArrShare + ArrHHI + distance + pop_micro_arr + factor(Turist) + factor(ArrHub) +           factor(mercado)
eq6 = price ~ payload + freq + seat + ArrShare + ArrHHI + distance + pop_micro_dep
eq6a = price ~ payload + freq + seat + ArrShare + ArrHHI + distance + pop_micro_dep + factor(Turist) + factor(DepHUB) +
       factor(mercado)
       
```

## Equa√ß√£o de pre√ßos em rela√ß√£o ao fator de carga (payload), share (ArrShare), HHI (ArrHHI) e popula√ß√£o (pop_micro_arr)
```{r regress5, echo=FALSE}

# performing regressions
ols_a =      plm(eq5, dLBASE1, model = "pooling")
between_a =  update(ols_a, model = "between")
within_a  =  update(ols_a, model = "within")

ols_b =      plm(eq5a, dLBASE1, model = "pooling")
between_b =  update(ols_b, model = "between")
within_b  =  update(ols_b, model = "within")


# joining regression results
screenreg(list(ols = ols_a, between = between_a, within = within_a, 
              ols = ols_b, between = between_b, within = within_b),
              digits = 3, omit.coef = "(Intercept)")

```

## Equa√ß√£o de pre√ßos em rela√ß√£o ao fator de carga (payload), share (ArrShare), HHI (ArrHHI) e popula√ß√£o (pop_micro_dep)
```{r regress6, echo=FALSE}

# performing regressions
ols_a =      plm(eq6, dLBASE1, model = "pooling")
between_a =  update(ols_a, model = "between")
within_a  =  update(ols_a, model = "within")

ols_b =      plm(eq6a, dLBASE1, model = "pooling")
between_b =  update(ols_b, model = "between")
within_b  =  update(ols_b, model = "within")


# joining regression results
screenreg(list(ols = ols_a, between = between_a, within = within_a, 
              ols = ols_b, between = between_b, within = within_b),
              digits = 3, omit.coef = "(Intercept)")

```


```{r equations7e8, warning=FALSE, message=FALSE, error=FALSE, include=FALSE, echo = FALSE }

# organizing database
dLBASE1 = LBASE1 %>% group_by(ano, mes) %>% mutate(id = sequence(n()),
                                                  time = paste0(ano,"/", mes))
# transforming to panel data
dLBASE1 = pdata.frame(dLBASE1, index = c("id","time"))

# creating equations
eq7 = price ~ payload + freq + seat + DepShare + DepHHI + distance + pop_micro_arr
eq7a = price ~ payload + freq + seat + DepShare + DepHHI + distance + pop_micro_arr + factor(Turist) + factor(ArrHub) +           factor(mercado)
eq8 = price ~ payload + freq + seat + DepShare + DepHHI + distance + pop_micro_dep
eq8a = price ~ payload + freq + seat + DepShare + DepHHI + distance + pop_micro_dep + factor(Turist) + factor(DepHUB) +
       factor(mercado)
       
```

## Equa√ß√£o de pre√ßos em rela√ß√£o ao fator de carga (payload), share (DepShare), HHI (DepHHI) e popula√ß√£o (pop_micro_arr)
```{r regress7, echo=FALSE}

# performing regressions
ols_a =      plm(eq5, dLBASE1, model = "pooling")
between_a =  update(ols_a, model = "between")
within_a  =  update(ols_a, model = "within")

ols_b =      plm(eq5a, dLBASE1, model = "pooling")
between_b =  update(ols_b, model = "between")
within_b  =  update(ols_b, model = "within")


# joining regression results
screenreg(list(ols = ols_a, between = between_a, within = within_a, 
              ols = ols_b, between = between_b, within = within_b),
              digits = 3, omit.coef = "(Intercept)")

```

## Equa√ß√£o de pre√ßos em rela√ß√£o ao fator de carga (payload), share (DepShare), HHI (DepHHI) e popula√ß√£o (pop_micro_dep)
```{r regress8, echo=FALSE}

# performing regressions
ols_a =      plm(eq6, dLBASE1, model = "pooling")
between_a =  update(ols_a, model = "between")
within_a  =  update(ols_a, model = "within")

ols_b =      plm(eq6a, dLBASE1, model = "pooling")
between_b =  update(ols_b, model = "between")
within_b  =  update(ols_b, model = "within")


# joining regression results
screenreg(list(ols = ols_a, between = between_a, within = within_a, 
              ols = ols_b, between = between_b, within = within_b),
              digits = 3, omit.coef = "(Intercept)")

```


# Regress√µes - Equa√ß√£o de Pre√ßos em diferen√ßa (empresa l√≠der x seguidora)

```{r equations1e2d, warning=FALSE, message=FALSE, error=FALSE, include=FALSE, echo = FALSE }

# organizing database
dLBASE2 = LBASE2 %>% group_by(ano, mes) %>% mutate(id = sequence(n()),
                                                  time = paste0(ano,"/", mes))
# transforming to panel data
dLBASE2 = pdata.frame(dLBASE2, index = c("id","time"))

# creating equations
eq1 = price ~ payload + freq + seat + FreqHHI + distance + pop_micro_arr
eq1a = price ~ payload + freq + seat + FreqHHI + distance + pop_micro_arr + factor(Turist) + factor(ArrHub) + factor(N)
eq2 = price ~ payload + freq + seat + FreqHHI + distance + pop_micro_dep
eq2a = price ~ payload + freq + seat + FreqHHI + distance + pop_micro_dep + factor(Turist) + factor(DepHUB) + factor(N)

```

## Equa√ß√£o de pre√ßos em rela√ß√£o ao fator de carga (payload), HHI (FreqHHI) e popula√ß√£o (pop_micro_arr)
```{r regress1d, echo=FALSE}

# performing regressions
ols_a =      plm(eq1, dLBASE2, model = "pooling")
between_a =  update(ols_a, model = "between")
within_a  =  update(ols_a, model = "within")

ols_b =      plm(eq1a, dLBASE2, model = "pooling")
between_b =  update(ols_b, model = "between")
within_b  =  update(ols_b, model = "within")


# joining regression results
screenreg(list(ols = ols_a, between = between_a, within = within_a, 
              ols = ols_b, between = between_b, within = within_b),
              digits = 3, omit.coef = "(Intercept)")

```

## Equa√ß√£o de pre√ßos em rela√ß√£o ao fator de carga (payload),  HHI (FreqHHI) e popula√ß√£o (pop_micro_arr)
```{r regress2d, echo=FALSE}

# performing regressions
ols_a =      plm(eq2, dLBASE2, model = "pooling")
between_a =  update(ols_a, model = "between")
within_a  =  update(ols_a, model = "within")

ols_b =      plm(eq2a, dLBASE2, model = "pooling")
between_b =  update(ols_b, model = "between")
within_b  =  update(ols_b, model = "within")


# joining regression results
screenreg(list(ols = ols_a, between = between_a, within = within_a, 
              ols = ols_b, between = between_b, within = within_b),
              digits = 3, omit.coef = "(Intercept)")

```


```{r equations3e4d, warning=FALSE, message=FALSE, error=FALSE, include=FALSE, echo = FALSE }

# organizing database
dLBASE2 = LBASE2 %>% group_by(ano, mes) %>% mutate(id = sequence(n()),
                                                  time = paste0(ano,"/", mes))
# transforming to panel data
dLBASE2 = pdata.frame(dLBASE2, index = c("id","time"))

# creating equations
eq3 = price ~ bag_extra + freq + seat + RouteHHI + distance + pop_micro_arr
eq3a = price ~ bag_extra + freq + seat + RouteHHI + distance + pop_micro_arr + factor(Turist) + factor(ArrHub) + factor(N)
eq4 = price ~ bag_extra + freq + seat + RouteHHI + distance + pop_micro_dep
eq4a = price ~ bag_extra + freq + seat + RouteHHI + distance + pop_micro_dep + factor(Turist) + factor(DepHUB) + factor(N)

```

## Equa√ß√£o de pre√ßos em rela√ß√£o ao fator de carga (bag_extra), HHI (RouteHHI) e popula√ß√£o (pop_micro_arr)
```{r regress3d, echo=FALSE}

# performing regressions
ols_a =      plm(eq3, dLBASE2, model = "pooling")
between_a =  update(ols_a, model = "between")
within_a  =  update(ols_a, model = "within")

ols_b =      plm(eq3a, dLBASE2, model = "pooling")
between_b =  update(ols_b, model = "between")
within_b  =  update(ols_b, model = "within")


# joining regression results
screenreg(list(ols = ols_a, between = between_a, within = within_a, 
              ols = ols_b, between = between_b, within = within_b),
              digits = 3, omit.coef = "(Intercept)")

```

## Equa√ß√£o de pre√ßos em rela√ß√£o ao fator de carga (bag_extra), HHI (RouteHHI) e popula√ß√£o (pop_micro_dep)
```{r regress4d, echo=FALSE}

# performing regressions
ols_a =      plm(eq4, dLBASE2, model = "pooling")
between_a =  update(ols_a, model = "between")
within_a  =  update(ols_a, model = "within")

ols_b =      plm(eq4a, dLBASE2, model = "pooling")
between_b =  update(ols_b, model = "between")
within_b  =  update(ols_b, model = "within")


# joining regression results
screenreg(list(ols = ols_a, between = between_a, within = within_a, 
              ols = ols_b, between = between_b, within = within_b),
              digits = 3, omit.coef = "(Intercept)")

```


```{r equations5e6d, warning=FALSE, message=FALSE, error=FALSE, include=FALSE, echo = FALSE }

# organizing database
dLBASE2 = LBASE2 %>% group_by(ano, mes) %>% mutate(id = sequence(n()),
                                                  time = paste0(ano,"/", mes))
# transforming to panel data
dLBASE2 = pdata.frame(dLBASE2, index = c("id","time"))

# creating equations
eq5 = price ~ payload + freq + seat + ArrHHI + distance + pop_micro_arr
eq5a = price ~ payload + freq + seat + ArrHHI + distance + pop_micro_arr + factor(Turist) + factor(ArrHub) + factor(N)
eq6 = price ~ payload + freq + seat + ArrHHI + distance + pop_micro_dep
eq6a = price ~ payload + freq + seat + ArrHHI + distance + pop_micro_dep + factor(Turist) + factor(DepHUB) + factor(N)
       
```

## Equa√ß√£o de pre√ßos em rela√ß√£o ao fator de carga (payload), HHI (ArrHHI) e popula√ß√£o (pop_micro_arr)
```{r regress5d, echo=FALSE}

# performing regressions
ols_a =      plm(eq5, dLBASE2, model = "pooling")
between_a =  update(ols_a, model = "between")
within_a  =  update(ols_a, model = "within")

ols_b =      plm(eq5a, dLBASE2, model = "pooling")
between_b =  update(ols_b, model = "between")
within_b  =  update(ols_b, model = "within")


# joining regression results
screenreg(list(ols = ols_a, between = between_a, within = within_a, 
              ols = ols_b, between = between_b, within = within_b),
              digits = 3, omit.coef = "(Intercept)")

```

## Equa√ß√£o de pre√ßos em rela√ß√£o ao fator de carga (payload), HHI (ArrHHI) e popula√ß√£o (pop_micro_dep)
```{r regress6d, echo=FALSE}

# performing regressions
ols_a =      plm(eq6, dLBASE2, model = "pooling")
between_a =  update(ols_a, model = "between")
within_a  =  update(ols_a, model = "within")

ols_b =      plm(eq6a, dLBASE2, model = "pooling")
between_b =  update(ols_b, model = "between")
within_b  =  update(ols_b, model = "within")


# joining regression results
screenreg(list(ols = ols_a, between = between_a, within = within_a, 
              ols = ols_b, between = between_b, within = within_b),
              digits = 3, omit.coef = "(Intercept)")

```


```{r equations7e8d, warning=FALSE, message=FALSE, error=FALSE, include=FALSE, echo = FALSE }

# organizing database
dLBASE2 = LBASE2 %>% group_by(ano, mes) %>% mutate(id = sequence(n()),
                                                  time = paste0(ano,"/", mes))
# transforming to panel data
dLBASE2 = pdata.frame(dLBASE2, index = c("id","time"))

# creating equations
eq7 = price ~ payload + freq + seat + DepHHI + distance + pop_micro_arr
eq7a = price ~ payload + freq + seat + DepHHI + distance + pop_micro_arr + factor(Turist) + factor(ArrHub) + factor(N)
eq8 = price ~ payload + freq + seat  + DepHHI + distance + pop_micro_dep
eq8a = price ~ payload + freq + seat + DepHHI + distance + pop_micro_dep + factor(Turist) + factor(DepHUB) + factor(N)
       
```

## Equa√ß√£o de pre√ßos em rela√ß√£o ao fator de carga (payload), HHI (DepHHI) e popula√ß√£o (pop_micro_arr)
```{r regress7d, echo=FALSE}

# performing regressions
ols_a =      plm(eq5, dLBASE2, model = "pooling")
between_a =  update(ols_a, model = "between")
within_a  =  update(ols_a, model = "within")

ols_b =      plm(eq5a, dLBASE2, model = "pooling")
between_b =  update(ols_b, model = "between")
within_b  =  update(ols_b, model = "within")


# joining regression results
screenreg(list(ols = ols_a, between = between_a, within = within_a, 
              ols = ols_b, between = between_b, within = within_b),
              digits = 3, omit.coef = "(Intercept)")

```

## Equa√ß√£o de pre√ßos em rela√ß√£o ao fator de carga (payload), HHI (DepHHI) e popula√ß√£o (pop_micro_dep)
```{r regress8d, echo=FALSE}

# performing regressions
ols_a =      plm(eq6, dLBASE2, model = "pooling")
between_a =  update(ols_a, model = "between")
within_a  =  update(ols_a, model = "within")

ols_b =      plm(eq6a, dLBASE2, model = "pooling")
between_b =  update(ols_b, model = "between")
within_b  =  update(ols_b, model = "within")


# joining regression results
screenreg(list(ols = ols_a, between = between_a, within = within_a, 
              ols = ols_b, between = between_b, within = within_b),
              digits = 3, omit.coef = "(Intercept)")

```






